---
title: "R Notebook"
output: html_notebook
editor_options: 
  markdown: 
    wrap: sentence
---

```{r}
setwd("C:/Users/Toure/Frazul/ENSAI 3A/Project-Stock-Price-Prediction/")
```

## 1. Préparation de la base de donnée

```{r}
# Load the necessary library
library(tidyverse)

# Attempt to load the CSV file to inspect its contents and structure
file_path <- "database.csv"
tryCatch({
  # Read the CSV file
  database <- read.csv(file_path)
  # Display the first few rows of the dataframe
  database_head <- head(database)
  # Get summary information about the dataframe
  database_info <- str(database)
}, error = function(e) {
  database_head <- NULL
  database_info <- as.character(e)
})

# Print the results
print(database_head)
print(database_info)

```

## 2. Définition de l'échantillon de test et train

```{r}
# Définir la taille de l'échantillon pour l'ensemble d'apprentissage (par exemple, 80%)
train_size <- round(nrow(database) * 0.8)

# Sélectionner les premières lignes jusqu'à la taille de l'échantillon pour l'ensemble d'apprentissage
base_train <- database[1:train_size, ]

# Les lignes restantes constituent l'ensemble de test
base_test <- database[(train_size + 1):nrow(database), ]


```

## 3. Affichage de la série temporelle

```{r}
# Load the necessary libraries
library(tseries)
library(ggplot2)
library(urca)
library(xts)

# Convert the 'Date' column to datetime
base_train$Date <- as.Date(base_train$Date)
base_test$Date <- as.Date(base_test$Date)
# Set the 'Date' column as the index of the dataframe
rownames(base_train) <- base_train$Date
base_train$Date <- NULL

rownames(base_test) <- base_test$Date
base_test$Date <- NULL

# Handle missing values by forward filling
base_train <- na.locf(base_train)
base_test <- na.locf(base_test)

# Convert 'Close' column to numeric
base_train$Close <- as.numeric(as.character(base_train$Close))
base_test$Close <- as.numeric(as.character(base_test$Close))


# Remove rows with missing values
base_train <- na.omit(base_train)
base_test <- na.omit(base_test)
# Visualize the 'Close' price series
ggplot(data = base_train, aes(x = as.Date(rownames(base_train)), y = Close)) +
  geom_line(color = "blue") +
  labs(title = "Close Price Time Series", x = "Date", y = "Close Price") +
  theme_minimal() +
  theme(axis.text.x = element_text(angle = 90, vjust = 0.5, hjust = 1))

# Perform an Augmented Dickey-Fuller test to check for stationarity
adf_result <- ur.df(base_train$Close, type = "drift", lags = 1)
adf_output <- summary(adf_result)
adf_output@teststat
adf_output@cval

```

## 4. Tester la stationarité de la série

```{r}
# Load the necessary libraries
library(forecast)

# Differencing the series to make it stationary
diff_close <- diff(base_train$Close)
diff_close <- diff_close[!is.na(diff_close)]

# Plot ACF and PACF
ggtsdisplay(diff_close, main="ACF and PACF Plots for Differenced Close Series")

```

## 5. Modèle ARIMA

```{r}
# Load the necessary libraries
library(forecast)
library(lmtest)

# Fitting the ARIMA(1,1,1) model
model_111 <- arima(base_train$Close, order=c(1, 1, 1))
AR1 <- arima(base_train$Close, order = c(1,0,0))
MA1 <- arima(base_train$Close, order = c(0,0,1))

model_212 <- arima(base_train$Close, order=c(2, 1, 2))
AR2 <- arima(base_train$Close, order = c(2,0,0))
MA2 <- arima(base_train$Close, order = c(0,0,2))

model_313 <- arima(base_train$Close, order=c(3, 1, 3))
AR3 <- arima(base_train$Close, order = c(3,0,0))
MA3 <- arima(base_train$Close, order = c(0,0,3))

# Extract the residuals
residuals_111 <- residuals(model_111)
residuals_AR1 <- residuals(AR1)
residuals_MA1 <- residuals(MA1)

residuals_212 <- residuals(model_212)
residuals_AR2 <- residuals(AR2)
residuals_MA2 <- residuals(MA2)

residuals_313 <- residuals(model_313)
residuals_AR3 <- residuals(AR3)
residuals_MA3 <- residuals(MA3)


# Check the residuals
checkresiduals(residuals_111)
qqnorm(model_111$residuals, main="Normal Q-Q Plot")
qqline(model_111$residuals)

checkresiduals(AR1)
qqnorm(AR1$residuals, main="Normal Q-Q Plot")
qqline(AR1$residuals)

checkresiduals(MA1)
qqnorm(MA1$residuals, main="Normal Q-Q Plot")
qqline(MA1$residuals)

checkresiduals(model_212)
qqnorm(model_212$residuals, main="Normal Q-Q Plot")
qqline(model_212$residuals)

checkresiduals(AR2)
qqnorm(AR2$residuals, main="Normal Q-Q Plot")
qqline(AR2$residuals)

checkresiduals(MA2)
qqnorm(MA2$residuals, main="Normal Q-Q Plot")
qqline(MA2$residuals)

checkresiduals(model_313)
qqnorm(model_313$residuals, main="Normal Q-Q Plot")
qqline(model_313$residuals)

checkresiduals(AR3)
qqnorm(AR3$residuals, main="Normal Q-Q Plot")
qqline(AR3$residuals)

checkresiduals(MA3)
qqnorm(MA3$residuals, main="Normal Q-Q Plot")
qqline(MA3$residuals)
# Print the summary of the model
summary(model_111)
summary(AR1)
summary(MA1)

summary(model_212)
summary(AR2)
summary(MA2)

summary(model_313)
summary(AR3)
summary(MA3)

# Perform the Jarque-Bera (JB) test
jb_test_111 <- jarque.bera.test(residuals_111)
Ljung_Box_Result_111 <- Box.test(model_111$residuals, lag = 1, type = "Ljung-Box")
jb_test_AR1 <- jarque.bera.test(residuals_AR1)
Ljung_Box_Result_AR1 <- Box.test(AR1$residuals, lag = 1, type = "Ljung-Box")
jb_test_MA1 <- jarque.bera.test(residuals_MA1)
Ljung_Box_Result_MA1 <- Box.test(MA1$residuals, lag = 1, type = "Ljung-Box")

jb_test_212 <- jarque.bera.test(residuals_212)
Ljung_Box_Result_212 <- Box.test(model_212$residuals, lag = 1, type = "Ljung-Box")
jb_test_AR2 <- jarque.bera.test(residuals_AR2)
Ljung_Box_Result_AR2 <- Box.test(AR2$residuals, lag = 1, type = "Ljung-Box")
jb_test_MA2 <- jarque.bera.test(residuals_MA2)
Ljung_Box_Result_MA2 <- Box.test(MA2$residuals, lag = 1, type = "Ljung-Box")

jb_test_313 <- jarque.bera.test(residuals_313)
Ljung_Box_Result_313 <- Box.test(model_313$residuals, lag = 1, type = "Ljung-Box")
jb_test_AR3 <- jarque.bera.test(residuals_AR3)
Ljung_Box_Result_AR3 <- Box.test(AR3$residuals, lag = 1, type = "Ljung-Box")
jb_test_MA3 <- jarque.bera.test(residuals_MA3)
Ljung_Box_Result_MA3 <- Box.test(MA3$residuals, lag = 1, type = "Ljung-Box")
# Print the test results
print(jb_test_111)
print(Ljung_Box_Result_111)
print(jb_test_AR1)
print(Ljung_Box_Result_AR1)
print(jb_test_MA1)
print(Ljung_Box_Result_MA1)

print(jb_test_212)
print(Ljung_Box_Result_212)
print(jb_test_AR2)
print(Ljung_Box_Result_AR2)
print(jb_test_MA2)
print(Ljung_Box_Result_MA2)

print(jb_test_313)
print(Ljung_Box_Result_313)
print(jb_test_AR3)
print(Ljung_Box_Result_AR3)
print(jb_test_MA3)
print(Ljung_Box_Result_MA3)

# Fit a linear regression model for testing heteroscedasticity
fit_111 <- lm(residuals_111^2 ~ base_train$Close)
fit_AR1 <- lm(residuals_AR1^2 ~ base_train$Close)
fit_MA1 <- lm(residuals_MA1^2 ~ base_train$Close)

fit_212 <- lm(residuals_212^2 ~ base_train$Close)
fit_AR2 <- lm(residuals_AR2^2 ~ base_train$Close)
fit_MA2 <- lm(residuals_MA2^2 ~ base_train$Close)

fit_313 <- lm(residuals_313^2 ~ base_train$Close)
fit_AR3 <- lm(residuals_AR3^2 ~ base_train$Close)
fit_MA3 <- lm(residuals_MA3^2 ~ base_train$Close)
# Perform the Breusch-Pagan test for heteroscedasticity
hetero_test_111 <- bptest(fit_111)
hetero_test_AR1 <- bptest(fit_AR1)
hetero_test_MA1 <- bptest(fit_MA1)

hetero_test_212 <- bptest(fit_212)
hetero_test_AR2 <- bptest(fit_AR2)
hetero_test_MA2 <- bptest(fit_MA2)

hetero_test_313 <- bptest(fit_313)
hetero_test_AR3 <- bptest(fit_AR3)
hetero_test_MA3 <- bptest(fit_MA3)

# Print the test results
print(hetero_test_111)
print(hetero_test_AR1)
print(hetero_test_MA1)

print(hetero_test_212)
print(hetero_test_AR2)
print(hetero_test_MA2)

print(hetero_test_313)
print(hetero_test_AR3)
print(hetero_test_MA3)
```

## 6. Prédiction sur le modèle ARIMA

```{r}
# Assuming you have loaded the necessary packages

# Forecasting the dataset test
forecast <- forecast(model_313 ,h=1738)

# Since there is an issue with the index of the forecast, we'll manually construct the dates for the 20-day forecast
last_date <- tail(as.Date(rownames(base_train)), n=1)

# Generate a list of the next 20 business days excluding weekends
next_days <- seq.Date(as.Date(last_date), by = "day", length.out = 1738)

# We should now be able to construct the forecast dataframe correctly
forecast_values <- forecast$mean
lower_ci_values <- forecast$lower[,2]
upper_ci_values <- forecast$upper[,2]

# Create the forecast dataframe with the correct dates
forecast_df_final <- data.frame(
  Predicted_Close = forecast_values,
  True_CLose = base_test$Close,
  Lower_CI = lower_ci_values,
  Upper_CI = upper_ci_values,
  index = next_days
)
# Convert the index to a format that ggplot can handle
forecast_df_final$index <- as.Date(forecast_df_final$index)
# Re-plotting the forecast alongside the historical data

ggplot() +
  geom_line(data = base_test, aes(x =as.Date(rownames(base_test)) , y = Close), color = "blue", linetype = "solid") +
  geom_line(data = forecast_df_final, aes(x = as.Date(rownames(base_test)), y = Predicted_Close), color = "black", linetype = "solid") +
  geom_ribbon(data = forecast_df_final, aes(x = as.Date(rownames(base_test)), ymin = Lower_CI, ymax = Upper_CI), fill = "green", alpha = 0.3) +
  labs(title = "Close Price Forecast for the Next Business Days", x = "Date", y = "Close Price") +
  theme_minimal()

print(forecast_df_final)

```

Voici les prévisions pour les prochains jours ouvrables pour la série temporelle des prix de clôture, basées sur le modèle ARIMA(3,1,3) :

Le modèle prédit que le prix de clôture restera autour de 4066.408 , ce qui indique une tendance constante selon le modèle.
L'intervalle de confiance montre que la prévision peut varier, avec la limite inférieure et la limite supérieure élargissant légèrement à mesure que l'on se projette dans le futur, reflétant une incertitude croissante dans les prévisions.

```{r}
accuracy(model_313,test = base_test$Close)
```

## 7. Modèle Xgboost

```{r}
library(xgboost)
dtrain <- xgb.DMatrix(data = as.matrix(base_train$Close), label = base_train$Close)
dtest <- xgb.DMatrix(data = as.matrix(base_test$Close), label = base_test$Close)

# Supposons que 'Close' est la colonne cible à prédire
target_column <- "Close"

# Définir les paramètres du modèle
params <- list(
  objective = "reg:squarederror",  # Objectif de régression
  max_depth = 5,                   # Profondeur maximale de l'arbre
  eta = 0.1,                       # Taux d'apprentissage
  gamma = 0,                       # Paramètre de pénalisation de l'arbre
  subsample = 0.8,                 # Sous-échantillonnage des observations
  colsample_bytree = 0.8           # Sous-échantillonnage des colonnes
)



# Entraînement du modèle
xgb_model <- xgb.train(
  params = params,
  data = dtrain,
  nrounds = 100,
  watchlist = list(train = dtrain),
  early_stopping_rounds = 10,
  verbose = 1
)


# Évaluation sur l'ensemble de test
predictions_xgb <- predict(xgb_model, dtest)

# Évaluer la performance (par exemple, RMSE)
rmse <- sqrt(mean((base_test[[target_column]] - predictions_xgb)^2))

print(paste("RMSE on train set:", xgb_model$best_score))
print(paste("RMSE on test set:", rmse))






```

## 8. Prédiction sur le modèle Xgboost

```{r}

last_date <- tail(as.Date(rownames(base_train)), n=1)

# Generate a list of the next 20 business days excluding weekends
next_days <- database$Date[1:nrow(base_test)]
# Create the forecast dataframe with the correct dates
forecast_df_xgb <- data.frame(
  Predicted_Close = predictions_xgb,
  True_CLose = base_test$Close,
  index = next_days
)
# Convert the index to a format that ggplot can handle
forecast_df_xgb$index <- as.Date(forecast_df_xgb$index)
# Re-plotting the forecast alongside the historical data

graphe <- ggplot() +
  geom_line(data = base_test, aes(x =as.Date(rownames(base_test)) , y = Close), color = "blue", linetype = "solid") +
  geom_line(data = forecast_df_xgb, aes(x = as.Date(rownames(base_test)), y = Predicted_Close), color = "red", linetype = "solid") +
  labs(title = "Close Price Forecast for the Next Business Days", x = "Date", y = "Close Price") +
  theme_minimal()
graphe
```

```{r}
last_date <- tail(as.Date(rownames(base_test)), n=1)
last_train <- tail(as.Date(rownames(base_train)), n=1)
data1 <- read.csv("^FCHI (3).csv")
data1$Date <- as.Date(data1$Date)

# Generate a list of the next 20 business days excluding weekends
next_days_20 <- seq.Date(as.Date(last_date), by = "day", length.out = 20)
future_data <- data.frame(Days = next_days_20)
# Convertir les données futures en objet xgb.DMatrix
d_future <- xgb.DMatrix(data = as.matrix(future_data$Days), label = future_data$Days)

# Faire des prédictions pour les données futures
predictions_future <- predict(xgb_model, d_future)

date_test <- as.Date(rownames(base_test))
size_4 <- nrow(base_test) + 20

base_complet <- data.frame()
base_complet[1:nrow(base_test),"Close"] <- base_test[,"Close"]
base_complet[1:nrow(base_test),"Predictions"] <- predictions_xgb
base_complet[1:nrow(base_test),"Date"] <- date_test
base_complet[(nrow(base_test)+1) : size_4,"Close"] <- data1$Close
base_complet[(nrow(base_test)+1) : size_4,"Predictions"] <- predictions_future
base_complet[(nrow(base_test)+1) : size_4,"Date"] <- data1$Date


base_complet$Date <- as.Date(base_complet$Date)
ggplot() +
  geom_line(data = base_complet, aes(x =Date, y = Close), color = "blue", linetype = "solid") +
  geom_line(data = base_complet, aes(x = Date, y = Predictions), color = "red", linetype = "solid") +
  labs(title = "Close Price Forecast for the Next Business Days", x = "Date", y = "Close Price") +
  theme_minimal()
```

```{r}

# Sélectionner les 40 dernières valeurs de complet_data
last_40_values <- tail(base_complet, 40)

# Convertir la colonne Days en objet Date si ce n'est pas déjà fait
last_40_values$Date <- as.Date(last_40_values$Date)

# Visualisation des 40 dernières valeurs
gaphe <- ggplot() +
  geom_line(data = last_40_values, aes(x = Date, y = Close), color = "blue", linetype = "solid") +
  geom_line(data = last_40_values, aes(x = Date, y = Predictions), color = "red", linetype = "solid") +
  labs(title = "Close Price Forecast for the Last 40 Business Days",
       x = "Date", y = "Close Price") +
  theme_minimal()
gaphe
rmse <- sqrt(mean((predictions_future - data1$Close)^2))
print(paste("RMSE :", rmse))
```
